臺灣板橋地方法院刑事判決　　　　　　　94年度訴字第2265號
公　訴　人　臺灣板橋地方法院檢察署檢察官
被　　　告　戊○○
上右列被告因搶奪等案件，經檢察官提起公訴（九十四年度偵字
第一三三三九號、第一五四七七號），因被告於本院準備程序中
為有罪之陳述，嗣經本院合議庭裁定以簡式審判程序審理，判決
如下：
    主  文
戊○○連續意圖為自己不法之所有，而搶奪他人之動產，處有期
徒刑壹年拾月。鑰匙貳把沒收。
    事  實
一、戊○○基於意圖為自己不法所有之概括犯意，連續以自備之
　　機車鑰匙，下手竊取機車，得手後或供己騎用，或以之作為
　　犯案交通工具，搶奪獨行女子。
二、連續竊取下列機車：
（一）於民國九十四年七月三日凌晨五時許，在臺北市萬華區○○○路四號前，竊取丙○○所有之車號ＢＪＫ－三九三號
      重型機車，得手後，供己代步騎用。
（二）於九十四年七月二十五日某時，在臺北縣三重市○○○路
      一一七號前，竊取己○○所有之車號ＸＹＢ－三０三號重
      型機車（引擎號碼：ＫＴ一０四四００號，登記在己○○
      之子黃士旗名下），得手後，供己代步之用。
（三）於九十四年七月二十六日晚間某時，在臺北縣三重市○○○路一四五巷七弄二十六號前，竊取丁○○所有之ＫＥＡ
      －一八八號重型機車（引擎號碼：ＳＤ二五ＡＡ一二二三
      三五號），得手後，隨即將該機車車牌卸下丟棄，並在三
      重市○○街巷內，改懸掛前揭竊得之ＸＹＢ－三０三號機
      車車牌，供己代步使用。
（四）於九十四年八月十六日某時，在臺北市○○○路近民權東
      路某處，竊取甲○○所有（登記車主名稱為伍太汽車材料
      有限公司）之車號ＢＮＨ－一五八號重型機車，得手後，
      供己代步。
三、連續搶奪下列財物：
（一）於九十四年八月二日下午四時許，在臺北縣三重市○○街
      九號前，頭戴全罩式安全帽，騎乘竊得之懸掛號牌ＸＹＢ
      －三０三號但車體實為號牌ＫＥＡ－一八八號重型機車（
      引擎號碼：ＳＤ二五ＡＡ一二二三三五號），趁乙○○○
      獨自行走、手提著皮包，不及防備之際，自乙○○○左後
      方貼近，搶奪其隨身之皮包（內有彰化銀行提款卡、身分
      證、戒指、耳環、行動電話【門號：000000000
      0】等物）及零錢新臺幣【下同】十餘元，得手後，將現
      金花用殆盡、行動電話留供己用，其餘物品丟棄。
（二）於九十四年八月二十四日下午五時十三分許，在臺北縣三
      重市○○街八十七號前，頭戴全罩式安全帽，身穿雨衣，
      騎乘竊得之車號ＢＮＨ－一五八號重型機車，趁辛○○獨
      自行走於路邊、手提著皮包、不及防備之際，自辛○○左
      後方，搶奪其隨身之皮包（內有行動電話一支、身分證一
      張、駕照二張、合作金庫提款卡一張及現金三千元），得
      手後，將現金花用殆盡、行動電話留供己用，其餘物品丟
      棄。
（三）於九十四年八月二十九日晚間九時許，在台北縣三重市○○○路四號前，頭戴全罩式安全帽，騎乘車號ＢＮＨ－一
      五八號機車，趁庚○○一手牽著孩童、一手拿著皮包攔等
      計程車，不及防備之際，自庚○○左後方貼近、搶奪其隨
      身之皮包（內有身分證、健保卡、印章及現金二千八百元
      ），得手後，將現金花用殆，餘物丟棄。
四、嗣於(一)九十四年八月三日下午七時三十分許，因騎乘掛有Ｘ
    ＹＢ－三０三號車牌之ＫＥＡ－一八八號重型機車（引擎號
    碼：ＳＤ二五ＡＡ一二二三三五號），途經臺北縣三重市○○○路一二九巷十四弄三號前，為警盤查而查獲，起獲車號
    ＫＥＡ－一八八號機車車體（未含號牌）、ＸＹＢ－三０三
    號車牌號碼乙面，在戊○○身上起獲乙○○○之00000
    00000號行動電話一支，並扣得鑰匙一把；經臺灣板橋
    地方法院檢察署檢察官限制住居後，(二)復於同年九月十日下
    午一時許，在臺北縣三重市○○路○段六十巷四號旁空地，
    為警查獲，由警員帶同戊○○在臺北縣三重市○○○路一三
    九巷附近，起出車號ＢＪＫ－三九三號重型機車；在臺北縣
    三重市○○路○段六十號四號旁空地，起出車號ＢＮＨ－一
    五八號重型機車，另在臺北縣三重市○○路○段六十號旁防
    火巷內，起獲庚○○遭搶之皮包（內有身分證、健保卡及印
    章），並扣得鑰匙一把。
五、案經被害人甲○○訴由臺北縣政府警察局三重分局報告臺灣
    板橋地方法院檢察署官偵查起訴，本院於準備程序進行中，
    被告就被訴事實為有罪之陳述，經告知被告簡式審判程序之
    旨，並聽取當事人之意見後，裁定進行簡式審判程序。
    理  由
壹、關於程序：
    按「除被告所犯為死刑、無期徒刑、最輕本刑為三年以上有
    期徒刑之罪或高等法院管轄第一審案件者外，於前條第一項
    程序進行中，被告先就被訴事實為有罪之陳述時，審判長得
    告知被告簡式審判程序之旨，並聽取當事人、代理人、辯護
    人及輔佐人之意見後，裁定進行簡式審判程序。」刑事訴訟
    法第二百七十三條之一第一項定有明文。查被告戊○○涉犯
    之刑法第三百二十條第一項之普通竊盜罪、第三百二十五條
    第一項之強奪罪，法定本刑均非最輕本刑為三年以上有期徒
    刑之罪，且被告於本院九十四年十二月十四日準備程序進行
    中，復就被訴之事實為有罪之陳述，經告知被告簡式審判程
    序之旨，被告及公訴人對於本件改依簡式審判程序審理亦均
    表示無意見，是依前揭刑事訴訟法規定，裁定本件進行簡式
    審判程序，先予敘明。
貳、關於實體：
一、右揭犯罪事實，業據被告戊○○於警詢、九十四年九月二十
    三日之偵訊及本院審理時均坦承不諱，核與被害人丙○○、
    己○○、陳怡華、告訴人甲○○、被害人乙○○○、辛○○
    、庚○○於警詢時或偵查中指訴情節相符，且有被害人丙○○、己○○（車主黃士旗）、丁○○、甲○○（登記車主名
    稱為伍太汽車材料有限公司）所有之車輛竊盜、車牌失竊資
    料個別查詢報表各一份、台北縣政府警察局車輛失竊（尋獲
    ）電腦輸入單四紙、贓物認領保管單六紙、照片十五張在卷
    足憑，並有機車鑰匙二把扣案可資佐證，堪認被告自白與事
    實相符。事證明確，被告犯行，洵堪認定。
二、核被告所為，係犯刑法第三百二十條第一項之普通竊盜罪、
    第三百二十五條第一項之搶奪罪，所為竊盜及搶奪數行為，
    均時間緊接，所犯罪名均相同，顯係出於概括之犯意為之，
    均為連續犯，均依刑法第五十六條之規定各以竊盜及搶奪一
    罪論，並加重其刑。其所犯上開連續竊盜與搶奪二罪間，具
    有目的（搶奪）與手段（竊盜）之關係，並據被告供承竊取
    機車係為代步及犯案用，其為牽連犯，應依刑法第五十五條
    規定，從一重之連續搶奪罪處斷。爰審酌被告為貪圖私利，
    竟恣意竊盜及搶奪他人財物，非但使被害人蒙受諸多損失及
    不便，亦嚴重危害社會治安，並參酌其犯罪之手段、所生危
    害及係初犯、犯罪後坦承犯行態度良好等一切情狀，量處如
    主文所示之刑，以資懲儆。
三、扣案機車鑰匙二把，為被告所有，且供犯罪所用之物，業經
    被告供承在卷，依刑法第三十八條第一項第二款宣告沒收。
據上論斷，應依刑事訴訟法第二百七十三條之一第一項、第二百
第二百九十九條第一項前段，刑法第五十六條、第三百二十條第
一項、第三百二十五條第一項、第五十五條後段、第三十八條第
一項第二款，罰金罰鍰提高標準條例第一條前段、第二條，判決
如主文。
本案經檢察官陳銘祥到庭執行職務。
中    華    民    國    九十四  年  十二  月  二十八  日
                  刑事第八庭法  官  潘  翠  雪
上列正本證明與原本無異。
如不服本判決，應於送達後十日內向本院提出上訴狀
                            書記官  江  文  彬
中    華    民    國    九十四  年  十二  月  二十八  日
附錄本案論罪科刑法條全文：
中華民國刑法第320條
(普通竊盜罪、竊佔罪)
意圖為自己或第 3 人不法之所有，而竊取他人之動產者，為竊盜
罪，處五年以下有期徒刑、拘役或五百元以下罰金。
意圖為自己或第 3 人不法之利益，而竊佔他人之不動產者，依前
項之規定處斷。
前二項之未遂犯罰之。
中華民國刑法第325條
(普通搶奪罪)
意圖為自己或第 3 人不法之所有，而搶奪他人之動產者，處六月
以上五年以下有期徒刑。
因而致人於死者，處無期徒刑或七年以上有期徒刑，致重傷者，
處三年以上十年以下有期徒刑。
第 1 項之未遂犯罰之。
